臺灣高等法院刑事裁定
110年度毒抗字第109號
抗  告  人 
即  被  告  王學禮


上列抗告人即被告因違反毒品危害防制條例案件，不服臺灣基隆
地方法院109年度毒聲字第204號，中華民國109年12月14日裁定
（聲請案號：臺灣基隆地方檢察署109年度聲觀字第230號），提
起抗告，本院裁定如下：
    主  文
抗告駁回。
    理  由
一、原裁定意旨略以：抗告人即被告王學禮（下稱被告）於偵查
    中坦承施用第二級毒品甲基安非他命之犯行不諱，且採尿送
    鑑確呈安非他命、甲基安非他命陽性反應，有濫用藥物檢驗
    報告及相對應之尿液檢體採集送驗記錄在卷可參。另其於前
    次強制戒治（原裁定誤為觀察勒戒）執行完畢釋放後，於3
    年後始再犯本件施用毒品犯行，有本院被告前案紀錄表在卷
    可稽，依前開說明，自應由檢察官就其本件再犯施用毒品罪
    犯行聲請觀察、勒戒無誤，聲請意旨核無不合，應予准許，
    爰依毒品危害防制條例第20條第3項、第1項、觀察勒戒處分
    執行條例第3條第1項，裁定應送勒戒處所觀察、勒戒。
二、抗告意旨略以：被告目前正在服刑中，又因毒品危害防制條
    例經法院裁定勒戒，被告有疑問，為何同一類型案件，卻有
    不同判決，請撤銷原裁定，改為簡易判決云云。
三、按犯毒品危害防制條例第10條之罪者，檢察官應聲請法院裁
    定，令被告入勒戒處所觀察、勒戒，其期間不得逾2月；觀
    察、勒戒或強制戒治執行完畢釋放後，3年後再犯第10條之
    罪者，適用本條前2項之規定，毒品危害防制條例第20條第1
    項、第3項分別定有明文。又毒品危害防制條例於民國109年
    1月15日修正、109年7月15日生效，修正後毒品危害防制條
    例第20條第3項規定，犯第10條之罪於觀察、勒戒或強制戒
    治執行完畢釋放後，3年後再犯第10條之罪者，適用本條前2
    項之規定。上開所謂「3年後再犯」，只要本次再犯（不論
    修正施行前、後）距最近1次觀察、勒戒或強制戒治執行完
    畢釋放，已逾3年者，即該當之，不因其間有無犯第10條之
    罪經起訴、判刑或執行而受影響，此係最高法院於民國109
    年11月18日以109年度台上大字第3826號裁定宣示之見解，
    為有權解釋，各級法院應受其拘束。
四、經查：
  ㈠按抗告人為不服法院裁定請求直接上級法院救濟之方法，不
    因其形式上誤用上訴、再審或其他字樣而異其效力。查本件
    被告對原裁定表示不服，提出「刑事聲請上訴狀」，核其真
    意應係對於原裁定提起抗告，自應適用刑事訴訟法有關抗告
    之規定，合先敘明。
  ㈡被告基於施用第二級毒品甲基安非他命之犯意，於109年7月1
    日晚上6、7時許，在基隆市火車站旁之公共廁所內，將甲基
    安非他命置入玻璃球內，以玻璃球燒烤加熱吸食煙霧方式，
    施用甲基安非他命1次之事實，業據被告於偵查中坦承不諱
    （見109毒偵1299卷第123至125頁），並有應受尿液採驗人
    尿液檢體採集送驗紀錄（檢體編號：Z000000000000）、台
    灣尖端先進生技醫藥股份有限公司109年7月21日濫用藥物檢
    驗報告等件在卷可稽（見109毒偵1299卷第13至17頁），足
    認被告前揭任意性自白核與事實相符，應堪採信。
  ㈢又被告前因施用第二級毒品案件，經原審法院裁定令入戒治
    處所施以強制戒治，於90年8月26日強制戒治期滿執行完畢
    ；而前開施用第二級毒品犯行，並經原審法院以89年度基簡
    字第236號判決判處有期徒刑6月確定，嗣於前開強制戒治執
    行完畢3年後再犯本件施用第二級毒品等情，亦有本院被告
    前案紀錄表1份在卷可佐（見本院卷第23至74頁）。原審以
    被告上揭施用第二級毒品甲基安非他命事證明確，且其於前
    次觀察勒戒執行完畢釋放後3年後再犯本件施用毒品犯行，
    應依毒品危害防制條例第20條第3項、第1項及觀察勒戒處分
    執行條例第3條第1項，裁定被告應送勒戒處所觀察、勒戒等
    旨，其認定被告最近1次觀察、勒戒或強制戒治執行完畢釋
    放之時點及理由，雖與本院前揭判斷不盡相同，惟結論並無
    二致。抗告意旨以其已入監服刑為由，指摘原裁定不當、請
    求改判處有期徒刑云云，核與前揭意旨不合，為無理由，應
    予駁回。
據上論斷，依刑事訴訟法第412條，裁定如主文。
中　　華　　民　　國　　110 　年　　4 　　月　　 1　　日
　　　　　　　  　刑事第二十三庭審判長法　官  許永煌
　　　　　　　　　　　　　　　　　    法　官  黃美文
　　　　　　　　　　　　　　　　　    法　官  雷淑雯
以上正本證明與原本無異。
不得再抗告。
                                      書記官  林立柏
中　　華　　民　　國　　110 　年　　4 　　月　　 1　　日